臺灣高等法院刑事判決　　　　　　　　96年度上訴字第1895號
上　訴　人　臺灣板橋地方法院檢察署檢察官
上　訴　人
即　被　告　甲○○
選任辯護人　陳麗真律師
上列上訴人因被告毒品危害防制條例案件，不服臺灣板橋地方法
院94年度重訴字第70號，中華民國95年9月29日第一審判決（ 起
訴案號：臺灣板橋地方法院檢察署94年度偵字第 9786、19633號
，併案審理案號95年度偵字第18343號 ），提起上訴，本院判決
如下：
    主  文
原判決關於甲○○部分撤銷。
甲○○共同連續販賣第二級毒品，處有期徒刑柒年捌月。扣案第
二級毒品甲基安非他命壹大包（內含肆包，其中貳包並再計內含
拾貳小包，合計毛重零柒壹點玖伍公克，因鑑驗使用零點零
貳零公克，驗餘毛重零柒壹點玖公克）內之甲基安非他命均
沒收銷燬；扣案包裝前開毒品之塑膠袋共拾柒個及電子磅秤貳
個、一公斤磅秤壹個、分裝袋壹批，均沒收；販賣毒品所得新台
幣貳仟元沒收，如全部或一部不能沒收時，以其財產抵償之。又
連續轉讓第二級毒品，處有期徒刑壹年貳月，減為有期徒刑柒月
。應執行有期徒刑捌年，扣案第二級毒品甲基安非他命壹大包（
內含肆包，其中貳包並再計內含拾貳小包，合計毛重零柒壹
點玖伍公克，因鑑驗使用零點零貳零公克，驗餘毛重零柒壹點
玖公克）內之甲基安非他命均沒收銷燬。扣案包裝前開毒品之
塑膠袋共拾柒個及電子磅秤貳個、一公斤磅秤壹個、分裝袋壹
批，均沒收；販賣毒品所得新台幣貳仟元沒收，如全部或一部不
能沒收時，以其財產抵償之。
    事  實
一、販賣甲基安非他命部分：
（一）甲○○明知甲基安非他命係屬毒品危害防制條例所定之第
      二級毒品，不得非法持有及販賣，詎為圖厚利，與林立會
      （經原審判處有期徒刑五年二月）均意圖營利，基於販賣
      第二級毒品甲基安非他命（起訴書誤載為安非他命）之概
      括犯意，自民國94年4 月11日起至同年5 月30日止，連續
      多次與林立會自台北南下至楊溪澤（經原審諭知交保後棄
      保潛逃而通緝在案）位於高雄市○○路62號9 樓之2 住處
      ，以每公斤甲基安非他命新台幣（下同）55萬元之代價，
      向楊溪澤販入第二級毒品甲基安非他命（各次販入甲基安
      非他命之時間、地點、數量、取得價款之方式，均詳如附
      表所示）。
（二）甲○○於94年4 月11日該次販入後，並先後於94年4 月間
      某不詳時間，販賣甲基安非他命二次予江建華，每次販售
      1 小包，價格為每小包1,000 元，販售方式乃由江建華以
      0000000000電話與甲○○使用之0000000000電話聯繫後，
      由甲○○至江建華位於桃園縣八德市○○路住處交付甲基
      安非他命一小包，江建華則交付1,000元價金。
（三）嗣於94年5 月30日20時35分許，林立會及甲○○甫自楊溪
      澤前開高雄市住處，販入甲基安非他命1 大包（內含4 包
      ，其中2 包並再計內含32小包），並駕駛車牌3C-7078 號
      自小客車返回台北，行經國道一號高速公路楊梅收費站時
      ，為警方實施攔查，其等二人衝車逃逸，並旋將甫購得之
      前開甲基安非他命藏匿於甲○○位於臺北縣新莊市○○街
      16之15號4 樓居住處。嗣經警方於翌日即94年5 月31日13
      時30分許，持搜索票至甲○○前開住處實施搜索扣得甲基
      安非他命1 大包（內含4 包，其中2 包並再計內含32小包
      ，合計毛重3071.95公克，驗餘毛重3071.93公克），及甲
      ○○所有供販賣第二級毒品罪所用之電子磅秤2 個、1 公
      斤磅秤1 個、毒品分裝袋1 批（另扣得與本件犯罪無關之
      海洛因3 小包、吸食器3 組、針筒2 支、租賃契約書1 份
      ）。復在林立會所使用前開車牌號碼3C-7078 號自小客車
      內扣得林立會所有與甲○○共犯供本案販賣第二級毒品罪
      聯繫用之行動電話1具，含門號為0000000000號SIM卡1 張
      （另扣得與本案無關之行動電話1 具，內含0000000000號
      SIM 卡1 張、停車留言板1 張、記事本2 本、林立會相片
      1 張等物）。
二、甲○○明知安非他命係屬毒品危害防制條例所定之第二級毒
    品，不得轉讓他人，竟另行起轉讓第二級毒品之概括犯意，
    自94年3 月初起至94年5 月30日止，在其位於臺北市松山區
    ○○○路5 段69巷3 弄5 號4 樓之1 及臺北縣新莊市○○街
    16之15號四樓住處等地，連續無償轉讓安非他命10餘次予林
    立會施用，及於94年5 月30日某時許，在臺北縣新莊市○○
    街16之15號4 樓無償轉讓安非他命1 次予簡慶鴻施用（然無
    事證顯示甲○○連續轉讓第二級毒品與林立會、簡慶鴻之數
    量合計已逾淨重10公克以上）。
三、案經內政部警政署鐵路警察局第一警務段移送臺灣板橋地方
    法院檢察署檢察官偵查起訴。
    理  由
甲、程序方面
一、證人即同案被告林立會、楊溪澤偵查中證詞之證據能力：
    按被告以外之人於偵查中向檢察官所為之陳述，除顯有不可
    信之情況者外，得為證據，刑事訴訟法第159 條之1 第2 項
    楊溪澤於原審諭知交保後即棄保潛逃而經發佈通緝、證人林
    立會則迭經依證人身分傳喚不到，而被告甲○○於本院復經
    合法傳喚未到，是以自未克對證人二人行使對質、詰問，而
    本院查證人林立會、楊溪澤偵查中證詞，無何顯有不可信之
    情況，依前開規定，自有證據能力，而得作為本案裁判之基
    礎。
二、證人江建華偵查中證詞之證據能力：
    證人江建華於偵查中檢察官訊問時就被告甲○○之本案待證
    事實，業經具結而證述，該證詞且無何顯有不可信之情況，
    而被告甲○○之選任辯護人對於該項證據之證據能力亦無意
    見，並同意作為證據，自有證據能力。
三、本案監察通訊所得內容之證據能力：
（一）按「（第1項）有事實足認被告或犯罪嫌疑人有下列各款
      罪嫌之一，並危害國家安全或社會秩序情節重大，而有相
      當理由可信其通訊內容與本案有關，且不能或難以其他方
      法蒐集或調查證據者，得發通訊監察書。…一最輕本刑為
      三年以上有期徒刑之罪…（第2 項）前項通訊監察書，偵
      查中由檢察官依司法警察機關聲請或依職權核發，審判中
      由法官依職權核發。」通訊保障及監察法第5 條定有明文
      。
（二）被告甲○○係涉犯販賣第二級毒品罪嫌，而該罪之法定刑
      係七年以上有期徒刑，自係屬於上開最輕本刑為三年以上
      有期徒刑之罪，屬於得核發通訊監察書之範圍，而內政部
      警政署鐵路警察局第一警務段係依據臺灣板橋地方法院檢
      察署檢察官核發之通訊監察書，執行本案之通訊監察，此
      有卷附臺灣板橋地方法院檢察署通訊監察書可稽（見原審
      卷），執行監聽機關對於被告之電話實施監聽之結果，係
      實施刑事訴訟程序之公務員依法定程序所取得之證據，該
      等證據依刑事訴訟法第158 條之4 規定之反面解釋，自有
      證據能力，而得作為本案之證據。
乙、實體方面：
壹、認定犯罪事實所憑之證據：
一、販賣甲基安非他命部分：
    被告甲○○經本院合法傳喚未到庭，而其於原審坦承於94年
    5 月30日南下高雄，且有於附表所示時間匯款予楊溪澤之事
    實，惟矢口否認有何共同販賣第二級毒品之犯行，辯稱：因
    林立會稱要還款給朋友，伊只是幫林立會的忙，依照林立會
    的指示去匯款，伊並未向楊溪澤購買毒品甲基安非他命，亦
    未販賣，伊並不認識楊溪澤云云，辯護人另以：盛裝扣案毒
    品甲基安非他命之塑膠袋並未檢出被告甲○○指紋，益見扣
    案毒品與被告無關為被告置辯。經查：
（一）被告曾於附表所示時間，南下高雄購買毒品甲基安非他命
      ，其間三次並由共犯林立會陪同，嗣於94年5 月30日該次
      購得後北上，與共犯林立會駕駛車牌號碼3C-7078 號自小
      客車行經國道一號高速公路楊梅收費站時，經警實施攔查
      ，仍遭被告甲○○與林立會二人衝車逃逸，嗣經警方再於
      翌日即94年5 月31日13時30分許，持搜索票至被告甲○○
      臺北縣新莊市○○街16之15號4 樓居住處實施搜索，扣得
      第二級毒品甲基安非他命1 大包（內含4 包，其中2 包並
      再計內含32小包）、電子磅秤2 個、1 公斤磅秤1 個、分
      裝袋1 批之情，為證人即共犯林立會於偵查中具結證稱在
      卷（見第9786號偵卷第143、144頁），並經證人即實際承
      辦員警何訓屏於原審具結證稱在卷（見原審卷三第97至10
      0 頁），復有上揭扣案物品可證，又扣案之毒品1 大包（
      內含4 包，其中2 包並再計內含32小包），經送鑑定結果
      ，成分為第二級毒品甲基安非他命，合計毛重3071.95 公
      克，因鑑驗使用0.020 公克，驗餘毛重3071.93公克之情，
      復有台灣檢驗科技有限公司94年5 月18日濫用藥物檢驗報
      告在卷可稽（見第9786號偵卷第120頁）。
（二）被告甲○○販入第二級毒品之事實，復有以下事證可佐：
  (1)、被告甲○○、共犯林立會分別於附表所示時間，匯款予楊
      溪澤附表所示之金額，有臺南區中小企業銀行高雄分行94
      年7 月11日（94）南銀高雄分字第148 號函所附該行帳號
      0000000000000戶名楊溪澤之資金往來明細（見第19633號
      偵卷第57至64頁）、建華銀行股份有限公司北高雄分行94
      年6 月16日（94）建華銀北高雄字第0001號函所附該行客
      戶楊溪澤之資金往來明細（見第19633 號偵卷第68至85頁
      ）、寶華商業銀行苓雅分行94年6 月20日（94）寶華苓發
      字第1191號函所附該行客戶楊溪澤帳號000000000000之資
      金往來明細（見第19633 號偵卷第47至53頁）、郵政跨行
      匯款申請書3紙（見第9786號偵卷第26~1頁、第19633號偵
      卷第91、92頁）、臺灣銀行匯出匯款回條聯1 紙在卷可稽
      （見第9786號偵卷第26~2頁）。而被告之上揭匯款乃用以
      給付購買第二級毒品甲基安非他命之對價，亦據證人即共
      同被告楊溪澤證稱在卷（見第9786號偵卷第168、169頁）
      ，雖證人楊溪澤復供稱給付之對象是叫「嘉宏」的男子，
      並不是給伊，只是利用伊的帳戶，伊再轉給「嘉宏」云云
      ，然證人楊溪澤上揭所陳純屬為己卸責之詞，核與事證不
      符，固不足採之，惟被告有確實販入第二級毒品甲基安非
      他命且匯款給付對價之事實，則堪認定。
  (2)、又被告甲○○雖僅坦承南下高雄一次之事實，然參諸被告
      甲○○使用之0000000000門號、共犯林立會使用之000000
      0000、0000000000門號之通訊監察紀錄可知（見原審卷二
      第35至161頁），其等於94年5 月11日、94年5月16日、94
      年5 月24日確均有南下旋即北上之事實，而於被告甲○○
      、共犯林立會前開日期南下旋即北上後前後數日，復有如
      附表所示之匯款事實，業據上述，亦徵被告甲○○、共犯
      林立會二人於如附表所示時間南下向楊溪澤購得第二級毒
      品後隨即北上，期間並匯款與楊溪澤支付販入毒品款項之
      事實，事證明確。
（三）被告甲○○販賣第二級毒品甲基安非他命予江建華之事實
      ，業據證人江建華於偵查中具結證稱在卷（見第18343 號
      偵卷第70、71頁），參諸被告甲○○於94年4月19日4時51
      分許，亦即在94年4 月11日販入第二級毒品後，以其使用
      之0000000000門號傳簡訊至證人江建華使用門號00000000
      00之行動電話，告以：「我有進漂亮男生（半兩14000 ）
      」，此有通訊監察譯文附卷可稽（見原審卷一第132 頁背
      面），核與證人江建華所證於94年 4月間二次向被告甲○
      ○購買第二級毒品甲基安非他命之事實相符，亦徵證人江
      建華所證核與其他事證相符，被告甲○○販入毒品後有售
      出毒品之事實，亦堪認定。至被告販賣之價格，因證人江
      建華證稱「每次購買一包，每包1、2千元」，則依被告有
      利之認定，該價格以每包1,000元認定。
（四）被告甲○○之營利意圖：
      被告甲○○於附表所示時間販入第二級毒品甲基安非他命
      後，隨後即與綽號「小鳳」、「馬桶」者及使用門號0000
      000000、0000000000、0000000000等人，談論毒品甲基安
      非他命之買賣事宜（術語稱「男的」、「硬的」），或議
      及買賣之數量、價格、交易地點，甚且推銷毒品甲基安非
      他命以出售（例如：於94年5 月12日11時32分，以前開使
      用之0000000000門號傳簡訊至0000000000稱：「我剛從高
      雄回來，保證漂亮『白、整塊、無味、有效』，欲購從速
      」），其間並多次提及「我剛從高雄回來」，通訊內容均
      詳如附件所示，此亦有通訊監文譯文附卷可稽（見原審卷
      一第134 頁），從上揭通訊內容之脈絡意旨以觀，可知，
      被告至高雄向楊溪澤販入第二級毒品甲基安非他命，本係
      基於營利之意圖，為賺取價差以牟利，其販入之時即有販
      賣之故意，至為灼然，是以，被告甲○○販入大包裝之毒
      品後，再將以分裝成小包販售，雖無從實際計算價差，然
      其基於營利之意圖及販賣第二級毒品之故意以販入及賣出
      第二級毒品，應堪確認。
（五）被告甲○○及其辯護人雖辯稱：(1)、被告甲○○係因林立
      會向其借款，而依其指示幫忙匯款至指定之楊溪澤帳戶，
      此情並經證人即甲○○女友謝家蓁於原審審理中證述林立
      會有欠甲○○錢等語，足見被告甲○○並非因向楊溪澤購
      毒而匯款與楊溪澤；(2)、盛裝扣案第二級毒品甲基安非他
      命之塑膠袋並未檢出甲○○指紋，足見該等扣案物與被告
      甲○○無關。經查：
  (1)、被告甲○○自高雄販入第二級毒品之事實，不惟業據證人
      即共犯林立會證稱在卷，且被告甲○○販入毒品後，旋以
      行動電話與他人聯繫交易毒品事宜，甚且以簡訊通知販入
      毒品之訊息「從高雄回來，保證漂亮『白、整塊、無味、
      有效』，欲購從速」，由此均足證被告甲○○販入第二級
      毒品之事實，被告甲○○所辯匯款借予林立會已屬卸詞，
      而證人謝家蓁既為被告甲○○女友，所證是否屬實，本值
      存疑，況其亦未證述林立會究係何時地、何原因，向被告
      甲○○借款，自無從執其前開證言，做為有利被告甲○○
      之認定。
  (2)、送鑑盛裝扣案第二級毒品甲基安非他命之淺綠色塑膠提袋
      檢出指紋1枚，服飾用黑色塑膠提袋上檢出指紋4枚、透明
      塑膠夾鍊袋上檢出指紋1 枚，經以人工與所提供對象內政
      部警政署刑事警察局檔存被告甲○○指紋比對結果不符，
      續輸入指紋電腦系統比對確認結果，採自淺綠色塑膠提袋
      上指紋與該局檔存楊溪澤指紋卡之左中指指紋相符，餘指
      紋均未發現指紋相符者，有內政部警政署刑事警察局94年
      6月3日刑紋字第0940087243號鑑驗書在卷可稽（見第1963
      3號偵查卷第36之1頁），然接觸物品後，未必均得採得指
      紋，而被告甲○○販賣第二級毒品事證明確，業據本院調
      查翔實，復據說明如前，自無從遽以盛裝扣案第二級毒品
      甲基安非他命之塑膠袋並未檢出被告甲○○指紋，即遽為
      被告有利之認定，被告前開所辯，尚無足取。
（六）綜上，本案事證明確，被告甲○○販賣第二級毒品犯行，
      堪予認定。
二、轉讓第二級毒品部分：
（一）甲○○自94年3月初起至94年5月30日止，在其位於臺北市
      松山區○○○路○段69巷3弄5號4樓之1 及臺北縣新莊市○
      ○街16之15號4 樓住處等地，連續轉讓安非他命10餘次至
      20次予林立會施用，另甲○○於94年5 月30日某時許，在
      臺北縣新莊市○○街16之15號4樓轉讓安非他命1次予簡慶
      鴻施用等情，則據證人即同案被告林立會於偵查中具結後
      證述屬實在卷（見第9786號偵卷143之1、144 頁），足徵
      被告甲○○確有多次轉讓第二級毒品與林立會及轉讓1 次
      第二級毒品與簡慶鴻。
（二）又按92年7月9日修正公布，並自93年1月9日起施行之毒品
      危害防制條例第8條第6項規定：「轉讓毒品達一定數量者
      ，加重其刑至2分之1，其標準由行政院定之。」行政院並
      據該規定於93年1月7日以院臺法字第0930080551號函公告
      「轉讓持有毒品加重其刑之數量標準」，其中第2條第2款
      規定「轉讓第二級毒品達淨重10公克以上者，加重其刑至
      2分之1」。本件並無具體事證顯示被告甲○○連續轉讓第
      二級毒品與林立會、簡慶鴻之數量已逾淨重10公克以上，
      依諸「罪疑唯輕」原則，本件尚無毒品危害防制條例第 8
      條第6項加重其刑規定之適用，併此敘明。
（三）被告甲○○及其辯護人另辯稱：依證人簡慶鴻於原審審理
      中所為證詞，足證甲○○並未轉讓第二級毒品供簡慶鴻施
      用云云，查證人簡慶鴻於原審審理中固證稱其雖有施用毒
      品犯行，然並未施用第二級毒品，甲○○也從未轉讓第二
      級毒品供之施用等語（見原審卷三第113至121頁），惟證
      人簡慶鴻此部份證詞顯與證人林立會證述不符，且證人簡
      慶鴻於94年間，因施用第一、二級毒品犯行，經原審以94
      年度訴緝字205 號判處應執行有期徒刑1年2月在案，有簡
      慶鴻之台灣高等法院被告前案紀錄表在卷可稽，顯見簡慶
      鴻確有施用第二級毒品犯行無疑，益見簡慶鴻前開所述，
      應係事後迴護被告甲○○之語，無從遽信。綜上，事證明
      確，被告甲○○轉讓第二級毒品犯行，堪以認定。
貳、論罪之理由：
一、新舊法比較：
    按行為後法律有變更者，適用行為時之法律。但行為後之法
    律有利於行為人者，適用最有利於行為人之法律，刑法第 2
    條第1項定有明文（刑法第2條係規範行為後法律變更所生新
    舊法律比較適用之準據法，是刑法第2 條本身雖經修正，但
    該條文既屬適用法律之準據法，本身尚無比較新舊法之問題
    ，應逕適用裁判時之刑法第2 條規定以決定適用之刑罰法律
    ）。又比較時應就罪刑有關之共犯、未遂犯、想像競合犯、
    牽連犯、連續犯、結合犯，以及累犯加重、自首減輕暨其他
    法定加減（如身分加減）與加減例等一切規定，綜其全部罪
    刑之結果而為比較（最高法院95年第8 次刑事庭會議決議參
    照）。
（一）刑法第28條原規定「二人以上共同實施犯罪之行為者，皆
      為正犯」，經修正為「二人以上共同實行犯罪之行為者，
      皆為正犯」，亦即新法共同正犯之範圍已有限縮，排除陰
      謀犯、預備犯之共同正犯，經比較新舊法，修正前刑法第
      28條規定非有利於被告（最高法院96年度台上字第934 號
      判決意旨參照）。
（二）關於罰金刑部分，修正前刑法第33條第5 款規定：「罰金
      ：一元（銀元）以上。」，而依罰金罰鍰提高標準條例規
      定，就72年2 月26日前修正之刑法部分條文罰金數額提高
      十倍，其後修正者則不提高倍數。而刑法第33條第5 款自
      72年6 月26日迄94年2 月2 日修正公布（95年7 月1 日施
      行），期間並未修正，再依現行法規所定貨幣單位折算新
      臺幣條例規定，以銀元一元折算新臺幣三元，則修正前最
      低罰金數額即為新台幣三十元。修正後刑法第33條第5 款
      規定：「罰金：新臺幣一千元以上，以百元計算之。」修
      正後最低罰金刑即為一千元，自應以修正前之規定有利被
      告。
（三）刑法第56條關於連續犯規定，修正後刑法第56條業已刪除
      ，如依修正前刑法第56條，行為人連續數行為而犯同一之
      罪名者，以一罪論，但得加重其刑至二分之一。被告甲○
      ○分別多次販賣第二級毒品、多次轉讓第二級毒品之行為
      ，均時間緊接，犯意概括，構成要件相同，經新舊法比較
      結果，自以適用修正前之刑法第56條較有利於被告，而應
      適用修正前該條規定。
（四）又修正前刑法第51條規定：「數罪併罰，分別宣告其罪之
      刑，依左列各款定其應執行者：」，其中第5 款規定：「
      宣告多數有期徒刑者，於各刑中之最長期以上，各刑合併
      之刑期以下，定其刑期。但不得逾二十年」，修正後刑法
      第51條第5 款規定：「宣告多數有期徒刑者，於各刑中之
      最長期以上，各刑合併之刑期以下，定其刑期。但不得逾
      三十年」，比較結果，修正後刑法並非較有利於被告。
（五）經綜合前述各項罪刑法律變更，整體為「從舊從輕」之比
      較結果，應一體適用被告行為時即舊刑法之規定，較有利
      於被告，合先敘明。
二、論罪：
（一）核被告甲○○所為，係犯毒品危害防制條例第4 條第2 項
      之販賣二級毒品罪、同條例第8 條第2 項之轉讓第二級毒
      品罪。被告甲○○販賣第二級毒品甲基安非他命部分，公
      訴人認係構成毒品危害防制條例第5 條第2 項之意圖販賣
      而持有第二級毒品罪，起訴法條尚有未洽，惟社會基本事
      實相同，且本院當庭告知新罪名，俾保障其防禦權，應依
      法變更起訴法條。
（二）被告甲○○與共犯林立會間，就所犯販賣第二級毒品罪，
      有犯意聯絡及行為分擔，應依修正前刑法第28條規定，論
      以共同正犯。
（三）被告甲○○先後數次販賣第二級毒品、轉讓第二級毒品犯
      行，均各時間緊接，觸犯構成要件相同之罪名，顯均各基
      於概括犯意反覆為之，均為連續犯，均應依修正前刑法第
      56條規定、論以一罪，並各加重其刑，法定刑無期徒刑部
      分，不得加重其刑。被告甲○○販賣第二級毒品甲基安非
      他命予江建華部分雖未據起訴，然與起訴有罪部分有連續
      犯之裁判上一罪關係，為起訴效力所及，本院自應併予審
      理。
（四）至其前開所犯連續販賣第二級毒品罪、連續轉讓第二級毒
      品罪，二罪間，犯意各別、行為互殊，應分論併罰。
參、撤銷改判之理由：
一、原審予以論罪科刑，固非無見，惟查：(1)、被告所犯毒品危
    害防制條例第4條第2項之販賣第二級毒品罪部分，已如前述
    ，原審認此部分係犯同條例第5條第2項之意圖販賣而持有第
    二級毒品罪，尚有未洽；(2)、原審未及審酌被告販賣第二級
    毒品予江建華之犯罪事實，難認妥適；(3)、又中華民國96年
    罪犯減刑條例業於96年7月4日制定公布，並自96年7月16日
    施行，被告上開所犯轉讓第二級毒品罪合於減刑條件，原審
    未及審酌，亦有未合。被告上訴否認犯行，雖無理由；檢察
    官上訴請求就被告販賣第二級毒品予江建華部分併案審理，
    為有理由，且原判決既有上開可議，自屬無可維持，應由本
    院將原判決關於被告甲○○部分撤銷改判之。
二、爰審酌被告甲○○與共犯林立會二人本件共犯之連續販入第
    二級毒品甲基安非他命數量高達7 公斤許，被告甲○○數次
    轉讓第二級毒品與他人，助長毒品氾濫，且犯後飾詞否認犯
    行，絲毫未見悔意，暨其品性、犯罪動機、目的、手段等一
    切情狀，就其前開所犯二罪，分別量處如主文第二項所示之
    刑，以示儆懲。
三、中華民國96年罪犯減刑條例於中華民國96年7月4日總統華總
    一義字第09600083761號制定公布，並自96年7月16日施行，
    被告甲○○所犯轉讓第二級毒品罪合於減刑條件，依中華民
    國96年罪犯減刑條例第2 條第1項第3款規定，減其宣告刑之
    二分之一，並與販賣第二級毒品罪所判處之刑，依修正前第
    51條第5 款規定，定其應執行之刑。
四、扣案甲基安非他命1大包（內含4 包，其中2包並再計內含32
    小包，合計毛重3071.95公克，因鑑驗使用0.020公克，驗餘
    毛重3071.93 公克）內之甲基安非他命係查獲之第二級毒品
    ，應依毒品危害防制條例第18條第1 項前段沒收銷燬。另扣
    案之塑膠袋37個，用於包裹前開第二級毒品，防其裸露、潮
    濕，便於攜帶販賣，亦係供意圖販賣而持有毒品所用之物，
    應依毒品危害防制條例第19條第1 項（該包裝袋與其所包裝
    之上揭物品並非不可分離，尚不應依毒品危害防制條例第18
    條第1項規定宣告沒收銷燬）。另扣案之電子磅秤2個、1 公
    斤磅秤1個、毒品分裝袋1批等物，依該等扣案物性質，足認
    係屬甲○○與林立會共犯本件販賣第二級毒品罪所用之物，
    且係在甲○○位於臺北縣新莊市○○街16之15號4 樓住處所
    扣得，該屋既為被告甲○○所居住，該物應係被告甲○○所
    有，均應依毒品危害防制條例第19條第1 項規定沒收。又被
    告販賣第二級毒品甲基安非他命所得 2,000元，應依毒品危
    害防制條例第19條第 1項規定諭知沒收，如全部或一部不能
    沒收時，以其財產抵償之。至於被告甲○○供本案犯罪所用
    之行動電話（含門號0000000000號之SIM卡1張），因門號申
    請人為Pantc Otugn，及林立會使用之行動電話（含門號000
    0000000號SIM卡1張），按SIM卡依客戶與電信業者之契約約
    定，係由客戶管理使用，該所有權仍屬申請者所有，而非電
    信業者（此有最高法院96年台非字第61號判決可參），而本
    案行為時上揭行動電話之申請人均非被告甲○○及共犯林立
    會乙節，此有遠傳電信股份有限公司及中華電信股份有限公
    司之函文附卷可稽（見本院卷第70、71頁），被告甲○○及
    共犯林立會否認為其等所有，既無證據證明為其等所有，且
    上揭行動電話及門號 SIM卡亦非違禁物，爰不予宣告沒收。
    至於另在甲○○位於臺北縣新莊市○○街16之15號 4樓住處
    所扣得海洛因3小包（ 計毛重1. 65公克）、吸食器3組、針
    筒2支、租賃契約書1份，及在林立會所使用車牌號碼3C-707
    8號自小客車內扣得行動電話1具（內含門號0000000000號SI
    M卡1張）、停車留言板1張、記事本2本、林立會相片 1張等
    物，則尚無具體事證顯示係被告甲○○、共犯林立會共犯本
    件販賣第二級毒品犯行所用，或與被告甲○○轉讓第二級毒
    品犯行有關，爰不於本案宣告沒收，併此敘明。
肆、被告經合法傳喚，無正當理由不到庭，爰不待其陳述，逕行
    判決。
據上論斷，應依刑事訴訟法第371條、第369條第1項前段、第364
條、第299條第1項前段、第300條，毒品危害防制條例第4條第 2
項、第8條第2項、第18條第1項前段、第19條第1項，刑法第 2條
第1項前段、第11條前段、（修正前）第28條、（ 修正前）第56
條、（修正前）第51條第5款，中華民國96年罪犯減刑條例第2條
第1項第3款、第7條、第11條，判決如主文。
本案經檢察官劉文水到庭執行職務
中　　華　　民　　國　　96　　年　　12　　月　　6　　日
            刑事第十二庭  審判長法　官　蔡永昌
                                法　官  施俊堯
                                法　官　王梅英
以上正本證明與原本無異。
如不服本判決，應於收受送達後十日內向本院提出上訴書狀，其
未敘述上訴之理由者並得於提起上訴後十日內向本院補提理由書
（均須按他造當事人之人數附繕本）。
                                書記官  顧哲瑜
中　　華　　民　　國　　96　　年　　12　　月　　10　　日
附錄：本案論罪科刑法條全文
毒品危害防制條例第4條
製造、運輸、販賣第一級毒品者，處死刑或無期徒刑；處無期徒
刑者，得併科新臺幣1千萬元以下罰金。
製造、運輸、販賣第二級毒品者，處無期徒刑或 7年以上有期徒
刑，得併科新臺幣7百萬元以下罰金。
製造、運輸、販賣第三級毒品者，處 5年以上有期徒刑，得併科
新臺幣5百萬元以下罰金。
製造、運輸、販賣第四級毒品者，處 3年以上10年以下有期徒刑
，得併科新臺幣3百萬元以下罰金。
製造、運輸、販賣專供製造或施用毒品之器具者，處1年以上7年
以下有期徒刑，得併科新臺幣1百萬元以下罰金。
前五項之未遂犯罰之。
毒品危害防制條例第8條
轉讓第一級毒品者，處1年以上7年以下有期徒刑，得併科新臺幣
1百萬元以下罰金。
轉讓第二級毒品者，處6月以上5年以下有期徒刑，得併科新臺幣
70萬元以下罰金。
轉讓第三級毒品者，處 3年以下有期徒刑，得併科新臺幣30萬元
以下罰金。
轉讓第四級毒品者，處 1年以下有期徒刑，得併科新臺幣10萬元
以下罰金。
前四項之未遂犯罰之。
轉讓毒品達一定數量者，加重其刑至二分之一，其標準由行政院
定之。
附表：
┌─────┬────┬────┬─────┬─────────────┐
│編    號  │時   間 │地    點│數      量│   價款交付方式           │
│          │        │        │          │                          │
├─────┼────┼────┼─────┼─────────────┤
│一        │94.4.11.│楊溪澤位│不詳數量之│、由林立會於94.4.15.匯款│
│          │        │於高雄市│甲基安非他│    1 萬元、94.5.17.匯款40│
│          │        │裕誠路62│命        │    萬94.5.19.匯款105 萬至│
│          │        │號9 樓之│          │    楊溪澤臺南區中小企業銀│
│          │        │2 住處  │          │    行高雄分行帳號00000000│
│          │        │        │          │    08270 內（見94年偵字第│
│          │        │        │          │    9786號偵查卷附件二卷第│
│          │        │        │          │    96頁）                │
├─────┼────┼────┼─────┤、由林立會於94.5.17.匯款│
│二        │94.5.11.│同上    │甲基安非他│    45萬元至楊溪澤寶華商業│
│          │        │        │命計約1 公│    銀行苓雅分行0000000000│
│          │        │        │斤        │    96帳號內（見同前卷第11│
├─────┼────┼────┼─────┤    9頁）                 │
│三        │94.5.16.│同上    │甲基安非他│、由林立會於94.5.26.匯款│
│          │94.5.24.│        │命計約2 公│    35萬元至楊溪澤建華銀行│
│          │        │        │斤        │    北高雄分行000000000000│
├─────┼────┼────┼─────┤    93內（見同前卷第108頁 │
│四        │94.5.30.│同上    │甲基安非他│    ）                    │
│          │        │        │命毛重3071│、由甲○○於94.5.25.匯款│
│          │        │        │.95 公克（│    40萬元、94.5.30.匯款10│
│          │        │        │因鑑驗使用│    萬元至楊溪澤前開建華銀│
│          │        │        │0.020 公克│    行北高雄分行帳號內（見│
│          │        │        │）        │    前開卷第108頁）       │
│          │        │        │          │、前開至共計匯款276 │
│          │        │        │          │    萬元（惟甲○○、林立會│
│          │        │        │          │    尚積欠楊溪澤購買2 公斤│
│          │        │        │          │    甲基安非他命價款110 萬│
│          │        │        │          │    元）                  │
└─────┴────┴────┴─────┴─────────────┘
附件：被告甲○○之通訊監察譯文部分（監聽電話：0000000000
      ）
  95.4.15  22：00    0000000000「小鳳」→甲○○
    （表示於95年4 月15日22時26分，由自稱「小鳳」者以0000
    000000撥打至甲○○所使用之0000000000，二人間有如下對
    談，以下關於此等數字之解釋，同此意）
    女：5 克你要算多少？
    偉：5千
    （見原審94年度重訴第70號卷一P.132）
  95.4.17  06：03    甲○○→0000000000
    簡訊：年輕小老闆我這邊都已經幫你敲定貨到等賺錢。
    （原審94年度重訴第70號卷一P.132反）
  95.4.17  23：00    0000000000→甲○○
    友：我要向你調軟的半錢你要算我多少？
    偉：半錢8000元
    友：我和你朋友一場算便宜一點
    偉：我拿去桃園也是這個價錢阿
    友：等等我去找你
    （原審94年度重訴第70號卷一P.132反）
  95.4.18  16：00    0000000000「小鳳」→甲○○
    鳳：4千你要給我多少？
    （原審94年度重訴第70號卷一P.132反）
  95.4.19  06：00    0000000000→甲○○
    友：你二錢（海洛因）要算我多少？
    偉：3萬。
    （原審94年度重訴第70號卷一P.132反）
  95.4.19  00：12    甲○○→0000000000
    簡訊：我剛接5兩趕快幫我銷（早上8點前要給人家），一個
          28000，半個15000，四分之一7500。
    （原審94年度重訴第70號卷一P.132反）
  95.4.19  00：42    甲○○→0000000000
    簡訊：我這有男生『安非他命』半13500，快幫忙銷。
    （原審94年度重訴第70號卷一P.132反）
  95.4.19  04：51    甲○○→0000000000
    簡訊：我有進漂亮女生『海洛因』跟漂亮男生（半兩14000
          ）
    （原審94年度重訴第70號卷一P.132反）
  95.4.23  15：28    甲○○→0000000000
    女：我拿5千元，你要給我多少？
    偉：你要多少
    （原審94年度重訴第70號卷一P.133）
  95.5.2  11：00     0000000000「婷婷」→甲○○
    簡訊：請幫我有1千5百買女生，但我人不舒服，約在那告訴
          我過去，速回。
    （原審94年度重訴第70號卷一P.133反）
  95.5.5  12：00     0000000000→甲○○
    簡訊：請幫我有8百元買女生，約在那
    （原審94年度重訴第70號卷一P.134）
  95.5.12  11：32～11：34  甲○○←→0000000000
    簡訊：我剛從高雄回來，保證漂亮（白、整塊、無味、有效
          ）預購從速。
    簡訊：硬的。
    （原審94年度重訴第70號卷一P.134）
  95.5.12  11：46～11：00    0000000000←→甲○○
    簡訊：男的、女的缺不缺？（阿凱）
    簡訊：男的（棒）我剛從高雄回來。
    簡訊：價碼？帥不帥？
    簡訊：25000
    簡訊：約個時間看看東東？七個算多少？半科？一科？
    （原審94年度重訴第70號卷一P.134反）
  95.5.16  9：00     0000000000→甲○○
    友：你那裡處理好了沒？
    偉：多少？
    友：1500
    偉：男的嗎？9：00在我家巷口等
    （本院94年度重訴第70號卷一P.135）
  95.5.16  12：00    甲○○→0000000000
    簡訊：4分之1價160000半300000至580000，我把你的部分也
          算進去。
    （原審94年度重訴第70號卷一P.135）
  95.5.16  ？：00    0000000000林立會「寶哥」→甲○○
    寶哥：我看可能要先把這顆送回去，昨晚價錢沒談妥，我是
          向高雄朋友說是大哥要的對方還在睡，早上回來路中
          阿凱打來說價錢不好沒利潤，及不給姊仔做，他怎雄
          雄如此講，我在懷疑姊仔不知道嗎？還是均由阿凱主
          意的，要是這顆真要送回去，下次再要向我要那是不
          可能的昨日在家大家不都談妥價錢了，該要的利潤可
          說清楚嘛，不是姊仔說要一顆半的。
    昌偉：昨日因我們貨不夠，從頭到只談到四一仔的及價錢，
          如要追加要看今天，我直接打給姊仔問清楚再回你電
          話。
    （原審94年度重訴第70號卷一P.135）
  95.5.16  20：42    甲○○→0000000000「寶貝」
    昌偉：來四個人，在我家，含對方要要的含昨日剛好一個，
          晚幾個小時再拿半個，價錢照當初所談的。
    寶貝：你錢先算好，向對方說講白一點以安全為主，我回去
          換一包包共21包給對方，我到後你將錢拿下來，東西
          交給你拿給他們。
    昌偉：好的。
    （原審94年度重訴第70號卷一P.135反）
  95.5.17  01：00   0000000000「馬桶」→甲○○
    馬：你那有嗎？硬的？
    偉：好，要多少？
    馬：要一塊（毒品）
    偉：到哪裡交？
    馬：到民生東路。
    （原審94年度重訴第70號卷一P.135反）
  95.5.17  04：00    0000000000「馬桶」→甲○○
    馬：你回來了嗎？我要1個（毒品）
    偉：好了
    （原審94年度重訴第70號卷一P.135反）
  95.5.17  23：00    0000000000→甲○○
    女：偉阿，我朋友要半塊（毒品），我自己也要一點，約在
        民族東路與復興北路口好嗎？
    偉：我剩四一仔，在過半小時打電話給你。
    （原審94年度重訴第70號卷一P.136）
  95.5.18  ？：00    0000000000→甲○○
    偉：姐阿我剩一點。
    女：有多少算多少，半塊（毒品）明早有嗎？
    偉：明早有。我在過半小時到了，在打電話給你。
    （原審94年度重訴第70號卷一P.136）
  95.5.18  09：17    甲○○→0000000000「馬桶」
    馬：你回來在打電話給我，有人要半（指毒品）價錢一樣嗎
    偉：好。我回去在打電話給你。
    （原審94年度重訴第70號卷一P.136）
  95.5.10  10：53    甲○○→0000000000「馬桶」
    簡訊：因南部工廠原料短缺商品供應不足故既日起半粒小漲
          1萬（31萬）要的話請盡快告知因為還沒有到家已經
          被訂了1顆。
    （原審94年度重訴第70號卷一P.136）
  95.5.18  22：00    0000000000→甲○○
    友：借個幾克（毒品）
    偉：我剩9克
    友：多少錢
    偉：3克5000元
    友：到哪裡拿？
    偉：我們長安東路見
    （原審94年度重訴第70號卷一P.136）
  95.5.19  10：00   0000000000→甲○○
    友：你那裡有東西嗎？
    偉：我朋友寶貝有
    友：一兩多少？
    偉：4500給你
    （原審94年度重訴第70號卷一P.136反）
  95.5.20  22：19   甲○○→0000000000
    簡訊：我跟老闆明早才下去因怕電話被監聽，所以不用說的
          ，老闆自己有留好的安非，一兩27000，這是他給我
          的價錢如OK請馬上回電。
    （原審94年度重訴第70號卷一P.136反）
  95.5.20  22：22    甲○○→0000000000
    簡訊：我跟老闆明早才下去，他有留一些棒的，半16000，1
          個30000，如OK請回傳，勿用說的預防監聽。
    （原審94年度重訴第70號卷一P.136反）
  95.5.22  14：00    0000000000「長毛」→甲○○
    長毛：人家要半個，多少要出？
    偉：13（1萬3）
    （原審94年度重訴第70號卷一P.137反）
  95.5.22  16：00    0000000000「馬桶」→甲○○
    桶：你那邊有糖果嗎？
    偉：有啊，你要多少？
    桶：先拿1個。
    偉：喔！
    桶：怎樣太少喔。
    偉：我手頭剩下四分之三，如果要一個可能要等一下，還是
        我先拿四分之三給你其他再補。
    桶：我剛睡醒我先聯絡一下總共要多少你二分鐘後再打給我
        。
    偉：好，我這次這漂亮的一塊一塊的。
    桶：我聯絡一下，等我電話。
    （原審94年度重訴第70號卷一P.137反）
  95.5.23  21：00    0000000000「馬桶」→甲○○
    馬桶詢問整顆的價錢。
    偉：58五十八萬，不過要早上才出喔，我等一下要下去。
    桶：靠么，我跟他（朋友）講一下。
    （原審94年度重訴第70號卷一P.138）
  95.5.26  13：16   甲○○→0000000000「寶貝」
    寶貝告訴昌偉一兩賣二萬四太便宜了。
    寶：一顆（公斤）拆開沒有多少個，你才賣二萬四太便宜。
    偉：小芳也賣二萬四阿，還是要賣二萬五。
    寶：我一個給你二萬三你才賣二萬四，賺個一千元而已，你
        們是不是頭腦有問題，我現在準備給你們漲到二萬五，
        然後你們自己去加。
    （原審94年度重訴第70號卷一P.138）
